# 这样的情况可以入资产吗

提问人：wwjohny 时间：2016-12-28 16:01:22
有一个情况，五年前丙方要买车，但是暂时不能上北京牌照，于是找了甲方买车，合同约定，乙方替丙方垫付购车的所有价款，并无偿提供给丙方使用，甲方提供五辆具有北京牌照的车，丙方随时可以要求甲方将车过户到丙方(其实就是买车，丙方没有足够的公车名额)。 实际情况现在是这样，乙方帮丙方垫付，但是车辆由乙方使用。折旧期五年，现在已经过了五年了，五辆车中仍有两辆没有过户。乙方在往来里记了一笔其他应付，丙方往来里并没有这笔钱。我需要怎么调整，以及固定资产和折旧的问题？

回答人：chenyiwei
该车由乙方实际使用，能否为丙方带来经济利益？能否确认为丙方的资产？如果不确认为丙方的资产，那么相应地丙方也就不确认对乙方的负债。